【裁判字號】    92,易,421
【裁判日期】    920620
【裁判案由】    公共危險
【裁判全文】
臺灣高雄地方法院刑事判決                          九十二年度易字第四二一號
    公  訴  人  臺灣高雄地方法院檢察署檢察官
    被      告  乙○○○
右列被告因公共危險案件，經檢察官提起公訴（九十一年度偵字第二四八六五號），
本院判決如左：
    主      文
乙○○○失火燒燬現供人使用之住宅，處有期徒刑肆月，如易科罰金，以參佰元折算
壹日，緩刑貳年。
    事      實
一、乙○○○於民國九十一年十月二十四日上年十時許，在高雄市鼓山區○○○路五
    三巷七０號住處廚房煮食食物時，應注意在廚房正烹煮食物時，應注意烹煮是否
    已達滾沸之情形，否則極發生火警，而依當時情形又無不能注意之情事，竟於燒
    煮開水準備烹飪排骨時，離開廚房至屋外，致廚房爐火起火燃燒，漫延整個廚房
    及自宅，並延燒至附近戊○○（同路五三巷七四號）、己○○（同路八七巷十號
    ）、余煥明（同路八七巷八二號）、丁○○（同路八七巷十二之二號）、丙○○
    （同路五三巷七二號）、甲○○（同路五三巷六八號）等之現供人使用之住宅，
    嗣經高雄市政府消防局據報派員灌救後，始將火勢撲滅。
二、案經高雄市政府警察局鼓山分局移送臺灣高雄地方法院檢察署檢察官偵查起訴。
    理      由
一、訊據被告乙○○○於警詢時坦承上開火災係自其住宅廚房處起火，惟對於其是否
    曾於廚房內烹煮開水或食物一情，於偵查中供述：當時未使用爐火；未燒開水；
    在審理時辯稱：已不復記憶云云。
    惟查：被告業於警詢時供承：其有見及自其住宅後面廚房排油煙機處燃燒起火，
    且其當時燒開水準備燙煮肉骨等語，核之住宅遭延燒之被害人戊○○、丙○○分
    別於警詢時指陳係自被告住宅後方廚房處起火等詞相符，又據高雄市政府消防局
    現場鑑驗結果，發現起火戶為被告住宅，起火處為該住宅廚房瓦斯爐火附近處，
    且在廚房南側牆壁磁磚呈「／」剝落燒痕，瓦斯桶「Ｙ型出氣分流閥」左側出氣
    端口二次側有噴焰燒痕，爐具上不鏽鋼鍋內仍殘留煮食排骨肉塊殘屑，顯示火災
    當時爐具上有在煮食使用，因此，結論認定起火原因係被告「煮食不慎巷引燃瓦
    斯，而發生火災」之可能性較大，此有高雄市政府消防局火災原因調查報告書之
    火災現場勘查記錄及原因判斷之三火災原因研判記載明確（參偵查卷第第十四頁
    正面反面、第十五頁）；復有偵查卷附第二七頁反面、第二八頁之相片四幀可供
    證明，本案事證已明，被告前開所辯均無足採，其犯行堪以認定，應予依法論科
    。
二、核被告乙○○○所為，係犯第一百七十三條第二項之失火罪。爰審酌被告從無犯
    罪犯前科，有卷附臺灣高等法院被告全國前案紀錄表一份可考，素行尚佳，惟因
    其一時不慎竟延燒多戶住宅房屋，所生實害非輕，並被告自身房屋亦已燒燬，又
    於犯罪後，已盡力賠償延燒部分被害人，亦有和解之切結書影本二份可參，以及
    其家境貧寒，其夫呂本源亦因病仍在治療中，又有其所居里辦公處出具之證明書
    及其夫書之診斷證明書足資參佐等一切情狀，量處如主文所示之刑，並諭知易科
    罰金之折算標準，以示懲儆。再就被告前未曾受過有期徒刑以上刑之宣告，已如
    前述，其因一時疏虞，釀致災害，而觸刑章，自身房屋亦因之燒燬，復經此科刑
    之教訓應知所警惕而無再犯之虞，本院認其所受刑之宣告以暫不執行為適當，爰
    併宣告緩刑二年，以啟自新。
據上論斷，應依刑事訴訟法第二百九十九條第一項前段，刑法第一百七十三條第一項
、第四十一條第一項、第七十四條第一款，罰金罰鍰提高標準條例第一條前段、第二
條，判決如主文。
本案經檢察官王柏敦到庭執行職務。
中      華      民      國      九十二    年      六     月     二十    日
                                          臺灣高雄地方法院刑事第三庭
                                                  法  官  高思大
右正本證明與原本無異。
如不服本判決，應於判決送達後十日內向本院提出上訴狀，上訴於台灣高等法院高雄
分院（須附繕本）。
                                                  書記官  蔡語珊
中      華      民      國      九十二    年      六      月    二十    日
附錄條文：
刑法第一百七十三條  放火燒燬現供人使用之住宅或現有人所在之建築物、礦坑、火
                    車、電車或其他供水、陸、空公眾運輸之舟、車、航空機者，
                    處無期徒刑或七年以上有期徒刑。
                    失火燒燬前項之物者，處一年以下有期徒刑、拘役或五百元以
                    下罰金。第一項之未遂犯罰之。
                    預備犯第一項之罪者，處一年以下有期徒刑、拘役或三百元以
                    下罰金。


司法院資訊處製作；財團法人民間司法改革基金會備份。
